【裁判字號】    99,交聲,485
【裁判日期】    990421
【裁判案由】    違反道路交通管理處罰條例聲明異議
【裁判全文】
臺灣臺北地方法院交通事件裁定         99年度交聲字第485號
原處分機關  臺北市交通事件裁決所
異  議  人
即受處分人  甲○○
上列異議人即受處分人因違反道路交通管理處罰條例案件，對於
臺北市交通事件裁決所中華民國99年3月24所為之處分（原處分
案號：北市裁罰字第裁22-1AF232787號），聲明異議，本院裁定
如下：
    主  文
異議駁回。
    理  由
一、原處分機關處分意旨略以:異議人即受處分人甲○○於民國9
    9年2月26日10時24分許，將車牌號碼4667-KA號自用小客車
    ，違規在臺北巿八德路4段345號前設有禁止停車標線處所停
    車，經臺北巿停車管理工程處依法舉發，爰依道路交通管理
    處罰條例第56條第1項第4款規定，處罰鍰新臺幣（下同）90
    0元。
二、異議意旨略以: 異議人於2月26日早上10時多時，臨時於八
    德路4段345號路旁停車，當時引擎並未熄火，且有一扇後車
    門及後車箱蓋均打開，目的是為載物品，此有照片為證。當
    時異議人上樓（異議人住343號2樓)搬運貨物，所以駕駛座
    無人且不在現場。但法律規定須有合情合理合法適用，懇請
    同理心，裁決能符合公理正義。
三、按汽車駕駛人停車時，在設有禁止停車標誌、標線之處所停
    車，處600元以上1200元以下罰鍰，道路交通管理處罰條例
    第56條第1項第4款定有明文。又按黃實線設於路側者，用以
    禁止停車，道路交通標誌標線號誌設置規則第149條第1項第
    1款第4目亦有明定。
四、經查:
  (一)本件異議人為車牌號碼4667-KA號汽車所有人，異議人於99
    年2月26日10時24分，將該車停放在臺北巿八德路4段345號
    前，其當時已離開駕駛座，以及上開路段路側劃有「黃實線
    」，均為異議人所不爭執，亦有舉發採證照片1張、車號查
    詢汽車車籍在卷可稽。
  (二)異議人停車之路段路側劃有黃實線，固得臨時停車，但禁止
    停車。而所謂臨時停車，係指車輛因上、下人、客，裝卸物
    品，其引擎未熄火，停止時間未滿三分鐘，保持立即行駛之
    狀態，道路交通管理條例第3條第1款第9款已明定之。查，
    依舉發照片所示，本件異議人遭採證拍照當時，異議人已不
    在車內，駕駛座上無人。該車右後車門雖處於開啟狀態，但
    未見任何人正在搬卸物品。茲異議人既未在駕駛座上，而該
    駕駛座上亦無其他人，顯然已非處於得立即行駛之狀態，自
    不合於前開「臨時停車」之要件，而已屬違規停車至明。異
    議人上開所辯各節，並無可採。
  (三)綜上，本件異議人於設有禁止停車標線之處所違規停車之事
    實，事證明確，洵堪認定。從而，原處分機關依道路交通管
    理處罰條例第56條第1項第4款，裁處異議人900元，自屬於
    法有據。本件異議為無理由，應予駁回。
據上論斷，應依道路交通案件處理辦法第19條，裁定如主文。
中    華    民    國    99    年    4     月    21    日
                  交通法庭法  官  李桂英
上正本證明與原本無異。
如不服本裁定應於送達後5日內向本院提出抗告狀。
                          書記官  嚴君珮
中    華    民    國    99    年    4     月    21    日

司法院資訊處製作；財團法人民間司法改革基金會備份。
